臺灣高等法院交通事件裁定　　　　　　 96年度交抗字第943號
　　抗　告　人
　　即受處分人　甲○○
　　　　　　　　　　樓
上列抗告人因違反道路交通管理處罰條例案件，不服台灣士林地
方法院，中華民國96年9月20日所為裁定（96年度交聲字第188號
），提起抗告，本院裁定如下：
    主  文
抗告駁回。
    理  由
一、按汽車停車時，在設有禁止停車標誌、標線之處所不得停車
    ，道路交通安全規則第112條第1項第4款定有明文。又按禁
    止停車標線，用以指示禁止停車路段，以劃設於道路緣石正
    面及頂面為原則，無緣石之道路得標繪於路面上，距路面邊
    緣以30公分為度；本標線為黃實線，線寬除設於緣石正面者
    以緣石高度為準外，其餘皆為10公分；禁止停車標線禁止時
    間為每日上午7時至晚間8時，如有延長或縮短之必要時，應
    以標誌及附牌標示之，亦為道路交通標誌標線號誌設置規則
    第168條第1項、第2項及第4項所明定。次按汽車駕駛人停車
    時，在設有禁止停車標誌、標線之處所停車之情形者，處新
    台幣（下同）600元以上1,200元以下罰鍰，道路交通管理處
    罰條例第56條第1項第4款亦有明文。
二、原處分意旨略以：抗告人即受處分人（下稱抗告人）甲○○
    所有車牌號碼8B－643號營業一般小客車，於民國（下同）
    95年9月14日上午6時28分許，停放在台北市○○○路○段38
    號前設有禁止停車標線處所停車，經台北市政府警察局中正
    第一分局員警逕行舉發「在設有禁止停車標線之處所停車」
    之違規，因依違反道路交通管理處罰條例第56條第1項第4款
    規定，處罰鍰900元。
三、異議意旨略以：按道路交通標誌標線號誌設置規則第168條
    規定，黃線禁止停車時間為每日上午7時至晚間8時，而伊停
    車時間係上午6時28分許，非在禁止停車時間停車，自無違
    規情事，又本件事實與道路交通管理處罰條例第7條之2規定
    逕行舉發之要件不符，員警逕行舉發之行為違法，為此請求
    撤銷原處分云云。
四、原裁定以：抗告人所有車牌號碼8B－643號營業一般小客車
    ，於95年9月14日上午6時28分許，停放在台北市○○○路○
    段38號前設有禁止停車標誌、標線處所之事實，有舉發違反
    道路交通管理事件通知單及採證照片附卷可稽。抗告人雖辯
    稱：伊並未於禁止停車之時間停車云云，惟本件舉發路段繪
    有黃線禁止停車標線，並立有大客車、計程車臨時上下客專
    用（禁止駕駛人熄火離開）之附牌，有臺北市政府警察局中
    正第一分局95年10月11日北市警中正一分交字第0953437100
    0號函及採證照片在卷為憑，而該附牌並未明示時間，足見
    該路段周邊繪設黃線之處所，非僅每日上午7時至晚間8時禁
    止停車，而係全天均禁止「停車」，且僅得於大客車、計程
    車臨時上下客時可短暫停車，乃抗告人係領有駕駛執照之合
    法駕駛人，亦為營業小客車之駕駛，對於該路段之禁止規範
    豈能諉為不知，抗告人上開所辯，尚屬卸責之詞，不足採信
    。抗告人有於95年9月14日上午6時28分許在上開設有禁止停
    車標線之處所停車，其違規事實，至為明灼。至抗告人雖另
    辯稱：本件事實與道路交通管理處罰條例第7條之2規定逕行
    舉發之要件不符，員警逕行舉發，顯屬違法云云。但查：按
    道路交通管理處罰條例第7條之2第1項第7款、第2項第4款規
    定：「汽車駕駛人之行為有違規停車而駕駛人不在場，經以
    科學儀器取得證據資料證明其行為違規，當場不能或不宜攔
    截製單舉發者，得逕行舉發」，本件抗告人既有上開違規停
    車情事，已如前述，且觀諸採證照片，該車後車廂雖打開，
    但抗告人並未在上開營業自小客車駕駛座內，足見抗告人於
    員警拍照時並不在場，是以員警依法採證而製單逕行舉發，
    自屬適法，抗告人上開所辯，亦無足採。綜上所述，抗告人
    於前開時、地在設有禁止停車標線之處所停車，其違規行為
    ，事證明確，原處分機關依道路交通管理處罰條例第56條第
    1項第4款之規定，裁處抗告人罰鍰900元，尚屬適法，原審
    認抗告人之異議為無理由，因予駁回，經核尚無違誤。
五、抗告意旨略以：抗告人係在凱薩飯店正門前臨停未熄火候客
    ，舉發警員於執行勤務時，示意抗告人讓位未果後，即指控
    誣陷抗告人違規，抗告人下車解釋，並非熄火離開；況台灣
    電子科技器材發達，舉證交通違規已非難事，參以臺灣高雄
    地方法院94年度交勝字第609號裁定亦認定舉發機關應確實
    舉證行為有違規事實，不得單憑照相採證，而未經傳喚行為
    人或證人到庭說明作證，即遽認行為人違規至明。又抗告人
    並非停車，自無違反道路交通管理處罰條例第56條第1項第4
    款規定可言，且抗告人並非不在場，依法亦不得逕行舉發，
    原裁定認本件有所謂「經以科學儀器取得證據資料證明其行
    為違規」云云，亦與事實有違，為此提起抗告云云。
六、經查：抗告人於前開時、地在設有禁止停車標線之處所違規
    停車，且於員警拍照時不在場，員警乃依法拍照採證而製單
    逕行舉發，有如前述，抗告人雖辯稱：本件係舉發員警誣陷
    ，且伊當時並非不在場，亦無「經以科學儀器取得證據資料
    證明其行為違規」之情事云云，惟本件舉發員警業已使用照
    相之科學儀器拍照舉證抗告人違規，有前開採證照片為憑，
    且依該照片顯示，抗告人並未在上開營業自小客車駕駛座內
    ，抗告人雖辯稱當時在場，但與前開證據不符，復未能舉證
    已實其說，且其當時如係在候客，何以打開後車廂，足見抗
    告人所辯，與常情有違，尚難徒憑空言率予採信。抗告人前
    開所辯，要無足取。本件抗告意旨，仍執陳詞，指摘原裁定
    不當，為無理由，應予駁回。
據上論斷，應依道路交通管理處罰條例第89條，道路交通案件處
理辦法第26條，刑事訴訟法第412條，裁定如主文。
中　　華　　民　　國　　96　　年　　11　　月　　30　　日
                  刑事第十七庭  審判長法　官  趙功恆
      　　　　　　　　　　　　　　　　法  官  陳憲裕
　　　      　　　　　　　　　　　　　法  官  高明哲
以上正本證明與原本無異。
不得再抗告。
                                      書記官  梁淑時
中　　華　　民　　國　　96　　年　　11　　月　　30　　日
